---
output: github_document
---

<!-- README.md is generated from README.Rmd. Please edit that file -->

```{r, include = FALSE}
knitr::opts_chunk$set(
  collapse = TRUE,
  comment = "#>"
)
```

# GLM_June_2021

O objetivo deste projeto é treinar a criação de modelos de regressão linear e criar gráficos de dispersão que apresentem paramêtros relacionados a qualidade do modelo.

Para criação das figuras e modelos foi utilizada a base de dados Howell1 do pacote Rethinking (McElreath, 2016), que contém dados sobre 544 indivíduos, incluindo altura (centímetros), peso (quilogramas), idade (anos) e sexo (0 indicando feminino e 1 indicando masculino).
```{r Carregando pacotes, message=FALSE}
# Lendo os pacotes --------------------------------------------------------

library(rethinking)
library(ggplot2)
library(ggExtra)

```
Após filtrar a base de dados apenas com os dados pertencentes aos indíviduos com idade igual ou maior que 18 anos (>=18), foi criado um gráfico de dispersão utilizando o ggplot2 (i.e., geom_point e geom_smooth). Um objeto foi criado com o gráfico (p). Em seguida, foi utilizada a função ggMarginal do pacote ggExtra para criar um gráfico de dispersão com os histogramas em cada um dos eixos.
```{r Lendo e filtrando a base}
# Abrindo, criando um elemento (d) e visualizando a base ------------------

data("Howell1")

# Filtrando a idade (>18yr) -----------------------------------------------

d <- Howell1 |>
  dplyr::filter(age >= 18)
```
```{r Grafico, fig.align='center', message=FALSE}
# Criando um grafico de dispersão -----------------------------------------

p <- d |>
  ggplot(mapping = aes(x = weight, y = height)) +
  geom_point(pch = 21, color = "white", fill = "black", size = 2, alpha = 0.8) +
  geom_smooth(method = "lm", color = "black", se = TRUE)+
  theme_bw(base_size = 12)


# Usando ggExtra para fazer grafico de dispersão com histograma -----------

ggMarginal(p, type = "histogram")

```

Uma rápida inspeção visual do conjunto de dados revela uma relação positiva entre altura e peso.A linha da regressão traçada pode ser fitted usando a seguinte expressão:

lm(height ~ weight, data = d)),

o qual o resultado será:

```{r}
mod1 <- lm(height ~ weight, data = d)

mod1

```
O intercept (i.e., 113.879) representa a altura prevista quando o peso está em 0 (o que não faz muito sentido neste caso), enquanto o slope (i.e., 0.905) representa a mudança na altura quando o peso aumenta em uma unidade (e.g., um quilograma). 














